【裁判字號】    99,台上,5211
【裁判日期】    990819
【裁判案由】    違反毒品危害防制條例
【裁判全文】
最高法院刑事判決            九十九年度台上字第五二一一號
上  訴  人  甲○○
上列上訴人因違反毒品危害防制條例案件，不服台灣高等法院高
雄分院中華民國九十九年六月三日第二審更審判決（九十九年度
上更(一)字第四一號，起訴案號：台灣高雄地方法院檢察署九十六
年度少連偵字第三七號、九十六年度偵字第二一四七、一０四二
六、一一二一一、一七八七五、一八一三四、一八一三五號），
提起上訴，本院判決如下：
    主  文
上訴駁回。
    理  由
一、關於原判決附表（下稱附表）一編號13部分：
按刑事訴訟法第三百七十七條規定：上訴於第三審法院，非以判
決違背法令為理由，不得為之。是提起第三審上訴，應以原判決
違背法令為理由，係屬法定要件，如果上訴理由書狀並未依據卷
內訴訟資料，具體指摘原判決不適用何種法則或如何適用不當，
或所指摘原判決違法情事，顯與法律規定得為第三審上訴理由之
違法情形，不相適合時，均應認其上訴為違背法律上之程式，予
以駁回。本件原審經審理結果，認為上訴人甲○○如附表一編號
13（即原判決事實二之(一)）所示販賣第三級毒品硝甲西泮（俗稱
「紅豆」或「一粒眠」，原列第四級毒品，於民國九十五年八月
八日改列為第三級毒品）部分之犯行罪證明確，因而撤銷第一審
該部分科刑判決，改判論上訴人以販賣第三級毒品罪，處有期徒
刑二年七月，並為相關從刑諭知。已詳敘調查、取捨證據之結果
及憑以認定犯罪事實之心證理由。從形式上觀察，原判決並無足
以影響判決結果之違法情形存在。上訴意旨略以：伊並未於九十
六年一月間販賣硝甲西泮五百顆予劉仲容，劉仲容在原審亦證稱
係向同案被告王智正（以上二人已經原審判處罪刑確定）購買。
且劉仲容承認祇買過一次五百顆硝甲西泮，原審竟認定上訴人及
王智正分別各販賣五百顆硝甲西泮予劉仲容，有理由矛盾之違法
云云。惟按：證據之取捨及犯罪事實之認定，乃事實審法院之職
權，苟其取捨，不違背經驗法則或論理法則，不得任意指為違法
；又證據之證明力如何，由事實審法院本於確信自由判斷之，此
項自由判斷之職權行使，苟係基於吾人日常生活之經驗，而未違
背客觀上應認為確實之定則，又已敘述其何以為此判斷之理由者
，亦不容漫指為違法，而據為適法之第三審上訴理由。原判決業
已依憑上訴人於警詢、偵查及第一審準備程序之自白，證人即同
案被告劉仲容、王智正所證述劉仲容向上訴人購買硝甲西泮，並
參酌卷附上訴人與王智正於九十六年一月六日之通訊監察譯文內
容等證據資料，為其認定上訴人於九十六年一月六日上午販賣硝
甲西泮五百顆予劉仲容，價款新台幣九千元，應負販賣第三級毒
品犯行之論據，而以上訴人所辯為卸責之詞；同案被告王智正、
劉仲容二人所為附和之詞，均無足取，於理由內依憑調查所得之
證據，詳加指駁。原判決業已依據調查證據之結果，說明其取捨
各項證據之理由。此屬事實審法院採證認事之職權判斷，並無違
背客觀存在之經驗法則或論理法則。又關於同案被告王智正販賣
硝甲西泮予劉仲容部分之犯罪時間，原判決係認定自九十五年七
月間起至同年八月七日止之某日，其犯罪事實與本件不同，並無
矛盾可言。上訴意旨任意指摘原判決有理由矛盾之違法，並非合
法之上訴第三審理由。其此部分上訴違背法律上之程式，應予駁
回。
二、關於上訴人所犯如附表一編號13以外之其他部分：
查第三審上訴書狀，應敘述上訴之理由，其未敘述者，得於提起
上訴後十日內補提理由書於原審法院，已逾上述期間，而於第三
審法院未判決前仍未提出上訴理由書狀者，第三審法院應以判決
駁回之，刑事訴訟法第三百八十二條第一項、第三百九十五條後
段規定甚明。本件上訴人不服原審判決，於九十九年六月十五日
提起上訴，除前揭附表一編號13以外，其他部分並未敘述理由，
迄今逾期已久，於本院未判決前仍未提出，依上開規定，該其他
部分之上訴自非合法，應併予駁回。
據上論結，應依刑事訴訟法第三百九十五條，判決如主文。
中    華    民    國  九十九  年    八    月   十九   日
                      最高法院刑事第九庭
                          審判長法官  邵  燕  玲
                                法官  李  伯  道
                                法官  孫  增  同
                                法官  李  英  勇
                                法官  吳      燦
本件正本證明與原本無異
                                      書  記  官
中    華    民    國  九十九  年    八    月  二十四  日
                                                      v

司法院資訊處製作；財團法人民間司法改革基金會備份。
